it: Arredamento > Armadietti e portaoggetti > Componenti di arredo > Componenti di arredo bagno > Armadi da bagno: Mobili da bagno a specchio; Mobili alti da bagno
hr-HR: Namještaj > Elementi i pohrana > Elementi za umivaonik > Kupaonski elementi za umivaonik > Kupaonski elementi: Kupaonski elementi s ogledalima; Visoki kupaonski elementi
nl: Meubelen > Kasten en opbergmeubelen > Kaptafels > Badkamerkaptafels > Badkamerkasten: Badkamerkasten met spiegel; Hoge badkamerkasten
cs: Nábytek > Skříně a úložné prostory > Toaletní stolky > Koupelnové stolky > Koupelnové skříňky pod umyvadlo: Koupelnové skříňky se zrcadlem; Vysoké koupelnové skříňky
pt-BR: Móveis > Armários e armazenamento > Armários > Armários para banheiro > Gabinetes de banheiro: Armários de banheiro com espelho; Armários altos para banheiro
ro-RO: Mobilier > Dulăpioare și spații de depozitare > Măsuțe de toaletă > Mobilier pentru baie > Dulăpioare pentru baie: Dulapuri de baie cu oglindă; Dulapuri înalte de baie
fi: Huonekalut > Kaapit ja säilytys > Kampauspöydät > Kylpyhuoneen säilytyskalusteet > Kylpyhuoneen kaapit: Peililliset kylpyhuoneenkaapit; Korkeat kylpyhuoneenkaapit
sl-SI: Pohištvo > Omare in shranjevanje > Mizice za ličenje > Kopalniške omarice > Kopalniške omarice: Kopalniške omarice z zrcalom; Visoke kopalniške omarice
de: Möbel > Schränke > Wasch- und Schminktische > Badezimmerwaschtische > Badezimmerschränke: Bad-Spiegelschränke; Bad-Hochschränke
bg-BG: Мебели > Шкафове и съхранение > Тоалетки и шкафове с мивки > Шкафове за мивки > Шкафове за баня: Огледални шкафове за баня; Високи шкафове за баня
da: Møbler > Skabe og opbevaring > Små pynteborde > Badeværelsesborde > Badeværelsesskabe: Spejlskabe til badeværelset; Højskabe til badeværelset
ru: Мебель > Шкафы и мебель для хранения > Туалетные столики, тумбы и шкафчики > Тумбы и шкафчики для ванной комнаты > Шкафчики для ванной комнаты: Зеркальные шкафы для ванной; Шкафы-пеналы для ванной
ko: 가구 > 캐비닛/수납장 > 배니티 > 욕실 화장대 > 욕실장: 거울형 욕실 캐비닛; 톨 욕실 캐비닛
pl: Meble > Szafy i przechowywanie > Toaletki > Toaletki do łazienki > Szafki łazienkowe: Szafki łazienkowe z lustrem; Wysokie szafki łazienkowe
sv: Möbler > Skåp och lagring > Toalettbord och underskåp > Badrumsunderskåp > Badrumsskåp: Badrumsskåp med spegel; Högskåp för badrum
nb: Møbler > Skap og lagring > Sminkebord > Sminkebord for bad > Baderomsskap: Speilskap til bad; Høyskap til bad
hu: Bútor > Szekrények és tárolók > Sminkasztalok > Fürdőszobai sminkasztalok > Fürdőszobaszekrények: Tükrös fürdőszobaszekrények; Magas fürdőszobaszekrények
ja: 家具 > 収納家具 > 化粧台・鏡台 > 洗面化粧台 > バスルームキャビネット: ミラー付きバスルームキャビネット; トールバスルームキャビネット
tr: Mobilyalar > Dolaplar ve Saklama Mobilyaları > Çekmeceli Dolaplar > Lavabolu Banyo Dolapları > Banyo Dolapları: Aynalı banyo dolapları; Uzun banyo dolapları
th: เฟอร์นิเจอร์ > ตู้และที่จัดเก็บ > โต๊ะเครื่องแป้ง > ตู้ใต้อ่างล้างหน้า > ตู้ห้องน้ำ: ตู้ห้องน้ำกระจกเงา; ตู้ห้องน้ำทรงสูง
es: Mobiliario > Armarios y almacenamiento > Tocadores > Tocadores de baño > Armarios de baño: Gabinetes con espejo para baño; Gabinetes altos para baño
zh-CN: 家具 > 柜子/储物 > 梳妆台 > 浴室柜 > 浴室储物柜: 镜面浴室柜; 高位浴室柜
pt-PT: Mobiliário > Armários e armazenamento > Toucadores > Toucadores de casa de banho > Armários de casa de banho: Armários de casa de banho com espelho; Armários de casa de banho altos
lt-LT: Baldai > Spintelės ir sandėliavimas > Kosmetiniai staliukai > Vonios kosmetinės spintelės > Vonios spintelės: Veidrodinės vonios spintelės; Aukštos vonios kambario spintelės
en: Furniture > Cabinets & Storage > Vanities > Bathroom Vanities > Bathroom Cabinets: Mirrored Bathroom Cabinets; Tall Bathroom Cabinets
zh-TW: 家具 > 櫥櫃和收納 > 梳妝台 > 衛浴收納櫃 > 浴室櫥櫃: 鏡面浴室櫃; 高身浴室櫃
el: Έπιπλα > Ντουλάπια & αποθήκευση > Τουαλέτες (έπιπλα) > Τουαλέτες μπάνιου > Ντουλάπια μπάνιου: Ντουλάπια μπάνιου με καθρέφτη; Ψηλά ντουλάπια μπάνιου
vi: Đồ gỗ > Tủ và đồ đựng > Bàn trang điểm > Tủ có kệ đựng bồn rửa tay > Tủ phòng tắm: Tủ phòng tắm có gương; Tủ phòng tắm dáng cao
sk-SK: Nábytok > Úložné skrinky > Toaletné stolíky > Kúpeľňové skrinky pod umývadlo > Kúpeľňové skrinky: Zrkadlové kúpeľňové skrinky; Vysoké kúpeľňové skrinky
fr: Meubles > Armoires et meubles de rangement > Meubles lavabos > Meubles sous vasque > Armoires de salle de bain: Armoires de toilette avec miroir; Colonnes de salle de bain